【裁判字號】    88,易,5298
【裁判日期】    890526
【裁判案由】    傷害
【裁判全文】
臺灣高雄地方法院刑事判決                        八十八年度易字第五二九八號
    公  訴  人  臺灣高雄地方法院檢察署檢察官
    被      告  丁○○
    被      告  戊○○
右列被告因傷害案件，經檢察官提起公訴（八十八年度偵字第一一二五五號），本院
判決如左：
    主  文
丁○○、戊○○共同傷害人之身體，均處罰金壹仟元，如易服勞役，均以參佰元折算
壹日。
    事  實
一、丁○○與乙○○係已離婚之夫妻，戊○○則為丁○○之弟，於民國八十八年三月
    三日十四時四十分許，在丁○○及戊○○與位於高雄縣鳳山市○○路二七二號住
    處，丁○○、戊○○兄弟二人即與乙○○及甲○○、祖母陳林錦雀、朋友丙○○
    等四人，因小孩子管教問題發生爭吵，嗣雙方各分別共同基於傷害人身體之犯意
    互毆（丁○○、戊○○、乙○○、陳林錦雀、丙○○等人互控傷害部分，均撤回
    告訴而已由檢察官為不起訴處分；甲○○涉嫌傷害丁○○及戊○○部分亦因丁○○及戊○○撤回告訴已由檢察官為不起訴處分），致甲○○因遭丁○○、戊○○
    二人毆打後，受有左手前臂散在散挫瘀傷、左大腿挫瘀傷四×零點五公分、右手
    散在性挫瘀傷、右手第四指指甲遭擦傷、右大腿三×二公分挫瘀傷、左小腿七×
    二公分挫瘀及二×二公分挫瘀傷、右膝三×三公分挫瘀傷等之傷害。
二、案經甲○○訴由高雄縣警察局鳳山分局報告臺灣高雄地方法院檢察署檢察官偵查
    起訴。
    理  由
一、訊據被告戊○○坦承曾於前開時地與告訴人甲○○有拉扯之動作，惟被告丁○○
    及戊○○均矢口否認有何傷害犯行；被告丁○○辯稱：當時是甲○○與乙○○、
    陳林錦雀等人到伊經營之補習班無理取鬧，伊不想理她們，並未出手打甲○○，
    也未與甲○○有任何拉扯，僅其弟戊○○見甲○○要打伊有用手擋著並與甲○○
    產生拉扯，況且甲○○離開時身上並未有任何傷害，不知甲○○身上之傷如何而
    來云云；被告戊○○則辯稱：僅係用手擋住甲○○並有拉扯，應不會造成如此之
    傷害，不知甲○○所受之傷從何而來云云。惟查，右揭事實，業據告訴人甲○○
    於警訊時指訴：我被他們二人（指被告丁○○及戊○○）以拳頭打傷手腳四肢及
    背部等語（見八十八年三月三日甲○○警訊筆錄）綦詳；而證人即當時亦在場之
    人丙○○亦於警訊時證述：先前丁○○有拿椅子想打甲○○，但沒有打又放下，
    丁○○欲出去就順手推甲○○，甲○○拉丁○○手臂，丁○○就開始打甲○○，
    戊○○就跑過去打甲○○等語明確（見八十八年三月三日丙○○警訊筆錄），而
    告訴人甲○○受有前揭傷害，則有五甲社區綜合醫院驗傷診斷書一紙在卷可稽，
    告訴人所受之傷害核與告訴人所指訴被告二人動手毆打告訴人之部位大致相符，
    被告所辯顯不可採。被告犯罪事證明確，犯行實堪認定。
二、核被告所為，係犯刑法第二百七十七條第一項之傷害罪。被告二人有犯意聯絡及
    行為分擔，為共同正犯。審酌被告丁○○未有任何犯罪前科，而被告戊○○亦未
    曾受任何有期徒刑以上刑之宣告，有臺灣高等法院被告全國前案紀錄表二份在卷
    可憑，素行均佳，又本件係因被告與告訴人產生口角一時氣憤方以徒手傷害告訴
    人，而告訴人受傷情形尚非嚴重等一切情狀，爰酌情量處如主文所示之刑，並諭
    知易服勞役之折算標準，以為懲儆。
據上論斷，應依刑事訴訟法第二百九十九條第一項前段，刑法第二十八條、第二百七
十七條第一項、第四十二條第二項，罰金罰鍰提高標準條例第一條前段、第二條，判
決如主文。
本案經檢察官洪期榮到庭執行職務。
中    華    民    國    八十九    年      五      月      二十六      日
                                  臺灣高雄地方法院刑事第六庭
                                      法  官  李怡諄
右正本證明與原本無異。
如不服本判決，應於判決送達後十日內，向本院提出上訴狀。
                                      書記官  羅榮全
中    華    民    國      八十九      年      五      月      二十六  日
附錄本判決論罪之法條全文
刑法第二百七十七條條第一項
  傷害人之身體或健康者，處三年以下有期徒刑、拘役或一千元以罰金。


司法院資訊處製作；財團法人民間司法改革基金會備份。
